# 产出法下实际投入合同成本大于按履约进度结转的主营业务成本的会计处理

提问人：旅徒 时间：2021-07-18 16:10:39
请教陈版：A公司是新三板挂牌企业，从事工程施工业务，目前采用新收入准则。A公司根据业主出具的工程计量单确认履约进度，根据合同总金额及履约进度确认收入，然后根据该项目的毛利率确认该项目的主营业务成本。由于A公司施工项目较为特殊，一般前期投入较大，成本投入进度与工程计量单确认的进度不匹配，导致A公司发生的合同履约成本远大于根据履约进度结转的主营业务成本，截至 2021 年 6 月底有 7000 万元尚未结转至主营业务成本（年收入1.4亿元）。目前A公司将未结转至主营业务成本的合同履约成本在合同资产里面列示，请问该处理方式是否恰当

回答人：chenyiwei
该做法很可能并不恰当。
请参阅：证监会会计部组织编写的《上市公司执行企业会计准则案例解析（ 2020 ）》之“案例6-06：采用产出法确定履约进度时，应当如何确认履约成本”。
关键点：在结转合同履约成本时，不能只考虑年度之间利润的平滑，如果涉及合同履约成本要递延的，应确保其满足新收入准则第二十六条的各项条件，尤其是要确保满足其中的“（二）该成本增加了企业未来用于履行履约义务的资源”，即所递延的合同履约成本必须与未来的履约相关。

提问人：旅徒 时间：2021-08-06 22:51:51
多谢陈版。还有一点不太理解：如果A公司施工项目是土方施工项目，并按照地面土方施工面积占合同约定总面积的比例进行工程计量并作为履约进度；但土方施工前，A公司需要对地面进行清理、平整等，也需要花费大量成本，但并没有增加土方面积，这部分成本是否可以视同尚未履行的履约义务对应的支出，并满足“（二）该成本增加了企业未来用于履行履约义务的资源”，作为合同履约成本确认为合同资产呢？
另外就是，实际业务中，好多工程项目甲方前期有意少计工程量（为了少结算款项），工程计量单显示的工程量远小于实际完成的工程量，该种情形下按照产出法如何确认履约进度呢？如果根据甲方出具的工程计量单确认履约进度，那么超出工程计量单部分实际发生的工程成本也要计入当期损益吗，感觉不是很合理，麻烦陈版了

回答人：chenyiwei
1 、需根据具体情况分析，但一般不建议； 2 、产出法对外部证据要求较高，因此如果依据外部证据则可能需确认相对较低的履约进度，但已发生的成本仍全部结转损益。